# Angel Abraham Cab Gonzalez

Full stack con experiencia en la creación de sistemas web y móviles, Apasionado por la automaticacion de procesos con experiencia en la implementación de soluciones tecnológicas que han mejorado la eficiencia en proyectos anteriores y actuales.

# Desarrollador Full Stack

- +52 1 999 368 9214
- <u>angelc.desarrollo@gmail.com</u>
- linkedin.com/in/angel-yuc

## Educación

Sep 2019 - Jun 2022 Universidad Tecnologica Metropolitana Software Multiplataforma

Ago 2024

Learning academy
Administracion de linux

# Competencias

- Comprometido en lo que se asigna
- Gran rendimiento bajo presión
- Buen compañero, mentalidad positiva
- Trabajo en equipo
- Desarrollo de proyectos

### **Habilidades**

- Lenguajes de programación
  - ∘ PHP (intermedio avanzado)
  - Javascript (intermedio avanzado)
  - ∘ Dart (intermedio)
  - ∘ TypeScript (basico)
- Frameworks
  - Yii 1 y 2 (intermedio avanzado)
  - Slim 3 y 4 (intermedio)
  - Codeigniter 3y 4 (intermedio)
  - Flutter (intermedio)
  - Angular (basico)
  - Node Js (basico)

- Herramientas
  - Git (basico intermedio)
  - Bootstrap (intermedio avanzado)
  - Jquery (intermedio)
  - Mysql (intermedio)
  - Postgres (intermedio)
  - MariaDb (intermedio)
  - ∘ Nignx (basico intermedio)
  - Linux (basico intermedio)

## Experiencia

#### Blazar networks / Mar 2022 - Dic 2022

Desarrollador full stack

PHP, CodeIgniter, NodeJS, SQL.

- Desarrollé y gestione plataformas web de facturación lo que optimizo el flujo de trabajo en la empresa, paginas para clientes y automatización de hospitales veterinarios utilizando PHP y Sql.
- Implementación de Apis para el consumo de productos de Syscom, mejorando la integración con sistemas externos
- Cree un bot para whatsapp con NodeJS. automatizando y mejorando el tiempo de atención al cliente en un 35%

#### Aitelecom / Ene 2023 - Actualidad

Desarrollador full stack

PHP (Slim, Yii), Flutter, JavaScript, Angular

- Lidero el desarrollo de portales de tickets y Apis usando PHP (Slim, Yii) para gestionar y controlar las instalaciones que se llevan acabo en el proyecto CFE "Internet para todos"
- Desarrollo del sitio web <u>Starlink.apconet.mx</u> utilizando Bootstrap y
  javascript aumentando significativamente la visibilidad de la
  empresa lo que dio como resultado la llegada de una gran cantidad de
  clientes expandiendo nuestra presencia desde el norte hasta el sur
  del pais incluso en partes fuera del pais
- Realice reparaciones criticas en el sistema informativo legislativo del estado de yucatán (Siley) con un plazo de una semana para su entrega antes de las votaciones, solucione las múltiples fallas que presentaba el sistema para asegurar el correcto funcionamiento antes de su uso clave en el ámbito legislativo
- Desarrollo aplicaciones multi plataforma en Flutter Automatizando servicios de instalación en zonas rurales, Incrementando la eficiencia operativa en un 40% y beneficiando a mas de 1000 ubicaciones desde el sur hasta el norte del pais